# 关于是否确认递延所得税资产等问题求助陈版主

提问人：mmxiaona 时间：2013-01-05 17:04:14
我公司持有A公司30%股份，权益法核算。A公司今年计提了大额固定资产减值准备，且调整的是期初未分配利润。我公司按权益法核算按照持股比例确认长期股权投资损益调整之后，长投账面价值调整为零。请问： 1 、我公司今年是否需要就这部分调整年初未分配利润并确认递延所得税资产？ 2 、在计算顺溜逆流交易的时候，我公司需要抵消与之的营业收入、成本并恢复一部分投资收益。但是如果这样做，报表上长投为零，却出现了投资收益，看上去很奇怪。这样是否合理。 3 、对A公司，由于其处于免税期，他们计提的固定资产减值准备是否需要调整递延所得税资产。 知道现在是年报审计期间，陈版主一定很忙，期待陈版主在百忙之中回答一下这几个问题，不胜感激。

回答人：chenyiwei
回复 mmxiaona 的帖子
1 、针对联营企业的长期股权投资确认递延所得税资产应适用《企业会计准则第 18 号——所得税》第十四条而不是第十三条的规定。只有在同时满足以下条件时，才能就权益法下被投资单位亏损额确认递延所得税资产：（ 1 ）在可预见的未来有处置该联营企业股权的计划；（ 2 ）
预计处置股权的年度将可有足够的应纳税所得额；（ 3 ）预计处置股权时的处置价款低于原投资成本的差额将可符合资产损失税前扣除的条件。
2 、对于抵销与联营企业之间的内部交易未实现损益可能导致长期股权投资出现负数余额时的处理，可参考《计学撮要》P273～277 。如果认为长期股权投资余额以减记到零为限，则超额亏损对应的内部未实现损益也就不再继续抵销。 3 、A公司应当根据预计减值准备转销时有无足够的应纳税所得额、预计相关减值准备转为事实损失时能否获准税前扣除，确定是否确认与该项减值准备相关的递延所得税资产。如果可以确认的，则该递延所得税资产的余额应按照预计转回时的适用税率计量。

提问人：mmxiaona 时间：2013-01-07 08:56:34
回复 chenyiwei 的帖子
对于第二点继续追问一下哈~那我去年做的顺流逆流的调整分录是不是也要追溯调整，就是期初顺流逆流的也不要做了？

回答人：chenyiwei
抱歉，没有看懂你的问题？

提问人：mmxiaona 时间：2013-01-07 20:48:36
回复 mmxiaona 的帖子
不好意思没说清楚哈，我的问题是，实际上我们对A公司的长投追溯调整之后年初投资就减为零了，但我合并报表年初数中是包含顺流逆流调整抵销因素的（去年年末我在合并报表中做了这个抵销分录），那我在做今年报表的时候，是不是要把年初数中包括的顺流逆流调整抵销因素也不要了？

回答人：chenyiwei
如《计学撮要》中所述，要看你的会计政策和对权益法性质的理解了。如果以前就认为长期股权投资可以因为未实现利润抵销而导致出现负数的，则今年应延续上年的抵销，无需调整。

提问人：我爱新视野 时间：2014-01-19 13:33:24
本公司于上年度购置了一块地，当时取得了 5000 万元的财政补贴款，当时对 5000 万元确认了递延收益且确认了递延所得税资产 1250万元。对递延所得税资产按土地年限 50 年转回。由于本公司本年度管理层出了问题，人员全部换出且公司账面亏损巨大净资产为负数，税收亏损较账面亏损较小，现在本公司只以建材进行固定客户销售，其他所有业务停止。我估计未来的经营困难较大，请问我是否可以将上年度确认的递延所得税资产进行减值准备处理？

回答人：chenyiwei
如果预计以后年度很可能不能获得足够多的应纳税所得额，则建议直接冲销递延所得税资产。在中国企业会计准则和IFRS下，对递延所得税资产价值的调整都是直接调整资产的账面价值，不采用减值准备的方法。

提问人：我爱新视野 时间：2014-01-20 10:12:00
您说: 在中国企业会计准则和IFRS下，对递延所得税资产价值的调整都是直接调整资产的账面价值，不采用减值准备的方法。 但是准则讲解却规定如下： 2 ．递延所得税资产的减值。所得税准则规定，资产负债表日，企业应当对递延所得税资产的账 面价值进行复核。如果未来期间很可能无法取得足够的应纳税所得额用以利用可抵扣暂时性差异带来 的经济利益，应当减记递延所得税资产的账面价值。 同其他资产的确认和计量原则相一致，递延所得税资产的账面价值应当代表其为企业带来未来经 济利益的能力。企业在确认了递延所得税资产以后因各方面情况变化，导致按照新的情况估计，在有 关可抵扣暂时性差异转回的期间内，无法产生足够的应纳税所得额用以利用可抵扣暂时性差异，使得 与递延所得税资产相关的经济利益无法全部实现的，对于预期无法实现的部分，应当减记递延所得税 资产的账面价值。除原确认时记入所有者权益的递延所得税资产，其减记金额亦应记入所有者权益外， 其他的情况应增加减记当期的所得税费用。因无法取得足够的应纳税所得额利用可抵扣暂时性差异而 减记递延所得税资产账面价值的，继后期间根据新的环境和情况判断能够产生足够的应纳税所得额利 用可抵扣暂时性差异，使得递延所得税资产包含的经济利益能够实现的，应相应恢复递延所得税资产 的账面价值。 这如何理解？

回答人：chenyiwei
直接减记递延所得税资产的账面价值，不设置资产减值准备科目，和我前面的回复一致。 另外，递延所得税资产的金额是随着企业的暂时性差异的发生和转回情况，以及预计未来的盈利情况的变化而不断改变的，也不排除可能需要确认原先没有确认的递延所得税资产。所以，不采用减值准备方式，而是直接根据预计可收回金额调整递延所得税资产的账面价值，可以有更大的账务处理的灵活性，不受资产减值准备转回后账面价值不能超过减记前原账面价值的限制。